---
title: "From Theory to Questionaire"
subtitle: "Block 1"
date: 09 01 2026
date-format: "DD.MM.YYYY"
bibliography: references_slides.bib
---

# Begrüßung & Koordination {#intro background-image="img/slide_bg-agenda.png"}

Kurzer Rückblick & Organisatorisches zum Anfang

```{r}
#| label: setup-slide-session
#| echo: false

# Load packages
if (!require("pacman")) install.packages("pacman")
pacman::p_load(
    here, 
    tidyverse,
    gt, gtExtras,
    countdown
)

# Load schedule
source(here("slides/schedule.R"))
```

## Visuelle Kommunikation trifft DBD

#### Hintergrund zum Seminar

-   **Außenwerbung als visuelles Kommunikationsmedium:**

    -   macht sichtbar, wie Botschaften im öffentlichen Raum gestaltet und wahrgenommen werden
    -   visuelle Daten (z. B. Fotos, Motive) sind zentral, um diese Formen empirisch zu erfassen und zu analysieren.

-   **Verknüpfung mit digitalen Verhaltensdaten:**

    -   ermöglicht die Analyse, wie visuelle Werbereize mit digitalen Spuren (z. B. Suchverhalten, Social-Media-Aktivität oder *Standortdaten*) zusammenhängen

## Semesterplan

```{r}
#| label: table-schedule-semester
#| echo: false 

schedule %>%
    gt::gt(id = "schedule") %>%
    gt::fmt_markdown(columns = c(Datum, Topic)) %>% 
    gtExtras::gt_theme_538() %>% 
    gt::tab_options(
        table.width = gt::pct(90), 
        table.font.size = "20px"
    ) %>%
    gtExtras::gt_highlight_rows(
        rows = 3,
        fill = "#C50F3C", 
        alpha = 0.2,
        bold_target_only = TRUE,
        target_col = Topic       
    )
```

## Half way there!

#### Überblick über eure bisherigen Assigments

```{r}
#| label: table-assignments
#| echo: false

assignments_json <- '[
    {
        "Assignment":"👥 Written assignment: Research Project Sketch",
        "Punkte":"30 Pts.",
        "Deadline":"18.12.2026",
        "Status":"✅",
        "Link":"https://chrdrn.github.io/dbd_2025/course-assignments.html#sec-project-sketch"
    },
    {
        "Assignment":"👤 Peer Review: Research Project Sketch",
        "Punkte":"20 Pts.",
        "Deadline":"05.01.2026",
        "Status":"✅",
        "Link":"https://chrdrn.github.io/dbd_2025/course-assignments.html#sec-peer-review"
    },
    {
        "Assignment":"👤 Participation: Pre-Test",
        "Punkte":"20 Pts.",
        "Deadline":"01.2026",
        "Status":"🏗️",
        "Link":"https://chrdrn.github.io/dbd_2025/course-assignments.html#sec-peer-review"
    },
    {
        "Assignment":"👥 Written assignment: Implementation Report",
        "Punkte":"30 Pts.",
        "Deadline":"28.02.2026",
        "Status":"❓",
        "Link":"https://chrdrn.github.io/dbd_2025/course-assignments.html#sec-project-implementation"
    }
]'

assignments <- jsonlite::fromJSON(assignments_json) %>% tibble::as_tibble()

assignments %>% 
    dplyr::mutate(
        Assignment = paste0("[", Assignment, "](", Link, ")")
    ) %>% 
    dplyr::select(-Link) %>% 
    gt::gt(id = "assignments") %>% 
    gt::fmt_markdown(columns = Assignment) %>% 
    gtExtras::gt_theme_538() %>% 
    gt::tab_options(table.width = gt::pct(90), table.font.size = "20px")
```

## Kurze Rückfragen

#### Fragen zu euren Erfahrungen bei zu den bisherigen Assignments

-   Wie waren eure **Erfahrungen bei der Erstellung des Research Project Sketch**?

-   Wie war der **Prozess des Peer Reviews** (Feedback geben & erhalten)?

-   Wie ist der akutuelle **Stand der R-Kenntnisse**?

-   Gibt es Wünsche zu **Input** über **bestimmten Analyseverfahren**?

## Heutige Agenda

#### Überblick über den Ablauf des heutigen Tages

```{r}
#| label: table-schedule-block
#| echo: false

block_schedule_json <- '[
    {
        "Slot": "",
        "Zeit": "09:00 - 09:30",
        "Programmpunkt": "[Begrüßung & Koordination](#intro)"
    },
    {
        "Slot": "1",
        "Zeit": "09:30 - 11:00",
        "Programmpunkt": "[Research Sketches im Fokus](#slot1)"
    },
    {
        "Slot": "",
        "Zeit": "11:15 - 11:30",
        "Programmpunkt": "Kurze Pause"
    },
    {
        "Slot": "2",
        "Zeit": "11:30 - 12:45",
        "Programmpunkt": "[Fragebogen im Fokus](#slot2)"
    },
    {
        "Slot": "",
        "Zeit": "12:45 - 13:45",
        "Programmpunkt": "Mittagspause"
    },
    {
        "Slot": "3",
        "Zeit": "13:45 - 15:45",
        "Programmpunkt": "[Hands-On: Fragebogen](#slot3)"
    },
    {
        "Slot": "4",
        "Zeit": "15:45 - 16:00",
        "Programmpunkt": "[Abschluss & Ausblick](#slot4)"
    }
]'

## Load schedule to environment
block_schedule <- fromJSON(block_schedule_json) %>% tibble()
block_schedule %>% 
    gt::gt(id = "block_schedule") %>%
    gt::fmt_markdown(columns = c(Zeit, Programmpunkt)) %>% 
    gtExtras::gt_theme_538() %>% 
    gt::tab_options(
        table.width = gt::pct(90), 
        table.font.size = "20px"
    ) 
    # gtExtras::gt_highlight_rows(
    #     rows = 1,
    #     fill = "#C50F3C", 
    #     alpha = 0.2,
    #     bold_target_only = TRUE,
    #     target_col = Topic       
    # )
```

# Research Sketches im Fokus {#slot1 background-image="img/slide_bg-section.png"}

Vorstellung, Fragen & Diskussion

## Pitch your project!

#### Gemeinsame Basis schaffen um Synergien zu finden

-   Kurze **Vorstellung** **eurer Forschungsprojekte,** um ...

    -   gemeinsames **Verständnis der verschiedenen Forschungsprojekte** schaffen (z.B. theoretische Definitionen, methodische Operationalisierung & Forschungsdesigns)

    -   **Synergien und Gemeinsamkeiten** zu identifizieren

    -   **Herausforderungen** und **offene Fragen zu diskutieren**

    -   Möglichkeiten zur **Zusammenarbeit und gegenseitigen Unterstützung** zu erkunden

## 💻 And now … you!

#### Arbeitsauftrag (20 Minuten): Erstellt einen Elevator Pitch für euer Projekt

<br>

::: callout-caution
##### Arbeitsauftrag

In euren Gruppen ...

-   erstellt einen **Kurzpräsentation (max. 4 Folien, 5–8 Minuten)**, die folgende Fragen beantwortet:
    -   **Was untersucht** ihr und warum ist das relevant? (1 Folie)
    -   **Wie** wollt ihr das **untersuchen**? (1–2 Folien)
    -   Welche **Herausforderungen** seht ihr und wo braucht ihr **Feedback**? (1 Folie)
-   Bitte nutzt die **bereitgestellte Folienvorlage (Google Slides)** auf der nächsten Folie
:::

::: callout-note
##### Folienvorlage verwenden

-   Bitte nutzt die **bereitgestellte Folienvorlage (Google Slides)** auf der nächsten Folie
-   Einfacher Zugriff durch "Integration" in Slides
:::

## Get started!

#### Bitte nutzt die jeweilige Folienvorlage für die Dokumentation euerer Ergebnisse

<br>

:::::::::: columns
::: {.column width="20%"}
{{< qrcode https://t1p.de/k5dvf qr1 width=150 height=150 colorDark='#C50F3C' >}} [Gruppe 'Ansprachformen im Alltag'](https://t1p.de/k5dvf)
:::

::: {.column width="5%"}
:::

::: {.column width="20%"}
{{< qrcode https://t1p.de/to06f qr2 width=150 height=150 colorDark='#c22786' >}} [Gruppe 'Out-of-home recall'](https://t1p.de/to06f)
:::

::: {.column width="5%"}
:::

::: {.column width="20%"}
{{< qrcode https://t1p.de/0qo3m qr1 width=150 height=150 colorDark='#007de5' >}} [Gruppe "Informelle visuelle Kommunikation"](https://t1p.de/0qo3m)
:::

::: {.column width="5%"}
:::

::: {.column width="20%"}
{{< qrcode https://t1p.de/b68k4 qr2 width=150 height=150 colorDark='#0094de' >}} [Gruppe D "Sticky Politics"](https://t1p.de/b68k4)
:::
::::::::::

```{r}
#| label: countdown-pitch
#| echo: false

countdown(
    minutes = 20,
    warn_when = 300,
    update_every = 30,
    bottom = 0)
```

# Short Break {#break1 background-image="img/slide_bg-break_short.png"}

15 Minuten Pause

```{r}
#| label: countdown-break1
#| echo: false

countdown(
    minutes = 15,
    warn_when = 120,
    update_every = 30,
    bottom = 0)
```

# Fragebogen im Fokus {#slot2 background-image="img/slide_bg-section.png"}

Statusupdate zu den Tools

## Statusupdate

#### Update zu den Herausforderungen der praktischen Umsetzung

-   **Datenschutz (DSGVO) als Endgegner**
    -   Besondere Herausforderung bei der Nutzung von Bildern durch Berücksichtigung von **Persönlichkeitsrechten dritter Personen**
    -   Konsequenz: Umfragen im Seminar nur als **Pre-Test/Proof of Concept**, aber keine koordinierten Umfrage
-   Einsatz von **klassischen Umfragesoftware, keine** Nutzung von **Apps** (für Befragung)
    -   Apps mit zu eingeschränkten Funktionen oder zu "teuer" (weil eigene Entwicklung/Programmierung notwendig)

## Toolbox statt nur eines Tools?

#### Die zur Verfügung stehenden Tools

-   **Keyingress (kostenpflichtig)**: eine Multichannel-Toolbox zur Erstellung, Durchführung und Auswertung von Befragungen über Online-, Offline-, Telefon- (CATI) und Panel-Kanäle, mit integriertem Reporting-Dashboard, flexiblen Automatisierungs- und Schnittstellenfunktionen 

-   **SoSci Survey (kostenlos für akademische Zwecke):** flexible, DSGVO-konforme Online-Umfragesoftware aus Deutschland, mit der sich anspruchsvolle wissenschaftliche und kommerzielle Befragungen erstellen, durchführen und auswerten lassen.

-   **ntfy.sh (kostenlos/open-source):** einfacher Push-Benachrichtigungsdienst zur Übermittlung von Erinnerungen für ESM-Studien

## SoSci Suvery als Basis

#### Nutzung von SoSci Survey als Grundlage für die Umfrage(n)

-   Bei der Verwendung von **SoSci Survey überwiegen die Vorteile**, speziell mit Blick auf die potentielle Weiterverwendung für die Masterarbeit:
    -   Einfacher Zugang (kostenlos für akademische Zwecke)
    -   Umfangreiche Dokumentation & Tutorials
    -   Große Community (Austausch & Support)
    -   Integration mit R (Datenexport & -analyse)
-   Aber: Komplizierte Feldsteuerung (dort ggf. eines der anderen Tools nutzen)

## ntfy me!

#### ntfy.sh als Workaround

-   Nutzung von **ntfy.sh** als einfacher Push-Benachrichtigungsdienst zur Übermittlung von Erinnerungen für ESM-Studien
-   Open-Source, einfach zu bedienen und flexibel anpassbar
-   Skriptbasiertes Scheduling (via Server)

## Sneak Preview

#### Vorstellung des aktuellen Standes der Umfrage

<!-- TODO: Add Screenshot here -->

<!-- TODO: Add Link to Pretest here -->

-   DBD-Template für Umfrage, bestehend aus zwei Items
    -   Fotoaufnahme
    -   GPS-Location

## Kurze Vorstellung des Backends

#### Vorstellung des SoSci Survey Backends

<!-- TODO: Screenshot & Link zum Backend -->

## 💬 Let's discuss

#### Vorschlag zum weiteren Vorgehen

-   **Jede Gruppe** erstellt ihre **eigene Umfrage** auf Basis Ihres Fragebogens
    -   Nutzung des **SoSci Survey Templates** als Grundlage und Erweiterung um eigene Fragen
    -   **Überarbeitung, Testing & Feedback** im nächsten **Zeitslot**
    -   **Erfahrungsbericht und Finalisierung** in nächster Blocksitzung
-   Frage zum **Studien-Monitoring**:
    -   Serienmail vs. notify.sh?
    -   Eigenständig oder "zentral"?g

# Lunch Break {#break2 background-image="img/slide_bg-break_lunch.png"}

60 Minuten Mittagspause

# Hands-on: Arbeit am Fragebogen {#slot3 background-image="img/slide_bg-section.png"}

Arbeiten mit SoSci Survey

## 💻 Hands-on Zeit!

#### Arbeitsauftrag (90 Minuten): Arbeitet an eurem Fragebogen

::: callout-caution
##### Arbeitsauftrag

In euren Gruppen ...

-   arbeitet die [Checkliste für die Erstellung] ab
-   passt den **Fragebogen** **an euer (überarbeitetes) Forschungsdesign** an
-   denkt über den **Schedule für die Versendung der Kurzfragebögen** nach
-   **testet** euren Fragebogen (Pretest-Link)
:::

::: callout-note
##### Währenddessen: Feedback

-   Sucht das Gespräch zu anderen Gruppen und **gebt euch gegenseitig Hilfe und Feedback**
-   Ich bin während der gesamten Zeit für **Fragen und Unterstützung** verfügbar
-   Ich wandere von Gruppe zu Gruppe, um **Feedback zu geben** und **Fragen zu beantworten**
:::


## Erstellung einer eigenen Befragung

#### Checkliste für die Erstellung

-   [ ] Erstellung eines Accounts
-   [ ] Download des DBD-Templates von StudOn
-   [ ] Neues (kostenloses) Befragungsprojekt
-   [ ] *Befragungsprojekt hochladen (XML-Datei)*
-   [ ] *Projektverzeichnis/-informationen* anpassen/individualisieren
-   [ ] *Fragebogen* anpassen/individualisieren

::: notes
-   "Ich forsche im Rahmen eines Studiums oder einer Tätigkeit an einer Schule oder Hochschule."
-   "Nein, die individuelle Zuordnung ist ausgeschlossen."
-   "Ein Unternehmen unterstützt die Studie, erhält dafür aber keine Gegenleistung."
-   "Die Ergebnisse werden als Seminararbeit oder Semesterarbeit abgegeben."
-   "Nein"
:::


# Time for questions {#slot4 background-image="img/slide_bg-question.png"}

## Until we see us again

#### Arbeitsaufträge für die nächste Sitzung

-   **Finalisiert euren Fragebogen** basierend auf dem heutigen Feedback
-   **Finalisiert euer Forschungsdesign** (insb. Schedule für Kurzfragebögen)
-   Optional, aber sehr empfohlen: **Testet euren Fragebogen**!
    -   Nutzt den Pretest-Link, um euren Fragebogen zu testen
    -   Sammelt eigene Erfahrung in der Anwendung!

# Bis zur nächsten Sitzung! {background-image="img/slide_bg-end_session.png"}

## Literatur

::: {#refs}
:::