---
title: "From Theory to Questionaire"
subtitle: "Block 1"
date: 09 01 2026
date-format: "DD.MM.YYYY"
bibliography: references_slides.bib
---

# Begrüßung & Koordination {#intro background-image="img/slide_bg-agenda.png"}

Kurzer Rückblick & Organisatorisches zum Anfang

```{r}
#| label: setup-slide-session
#| echo: false

# Load packages
if (!require("pacman")) install.packages("pacman")
pacman::p_load(
    here, 
    tidyverse,
    gt, gtExtras,
    countdown
)

# Load schedule
source(here("slides/schedule.R"))
```

## Visuelle Kommunikation trifft DBD

#### Hintergrund zum Seminar

-   **Außenwerbung als visuelles Kommunikationsmedium:**

    -   macht sichtbar, wie Botschaften im öffentlichen Raum gestaltet und wahrgenommen werden
    -   visuelle Daten (z. B. Fotos, Motive) sind zentral, um diese Formen empirisch zu erfassen und zu analysieren.

-   **Verknüpfung mit digitalen Verhaltensdaten:**

    -   ermöglicht die Analyse, wie visuelle Werbereize mit digitalen Spuren (z. B. Suchverhalten, Social-Media-Aktivität oder *Standortdaten*) zusammenhängen

## Semesterplan

```{r table-schedule}
#| label: table-schedule-semester
#| echo: false 

schedule %>%
    gt::gt(id = "schedule") %>%
    gt::fmt_markdown(columns = c(Datum, Topic)) %>% 
    gtExtras::gt_theme_538() %>% 
    gt::tab_options(
        table.width = gt::pct(90), 
        table.font.size = "20px"
    ) %>%
    gtExtras::gt_highlight_rows(
        rows = 3,
        fill = "#C50F3C", 
        alpha = 0.2,
        bold_target_only = TRUE,
        target_col = Topic       
    )
```

## Status der Assignments

#### Überblick über die Bewertungskriterien

| Assignment | Punkte | Deadline | Status |
|-------------------|------------------|------------------|------------------|
| [👥 Written assignment: Research Project Sketch](chrdrn.github.io/dbd_2025/course-assignments.html#sec-project-sketch) | 30 Pts. | 18.12.2026 | ✅ |
| [👤 Peer Review: Research Project Sketch](https://chrdrn.github.io/dbd_2025/course-assignments.html#sec-peer-review) | 20 Pts. | 05.01.2026 | ✅ |
| [👤 Participation: Pre-Test](https://chrdrn.github.io/dbd_2025/course-assignments.html#sec-peer-review) | 20 Pts. | 01.2026 | 🏗️ |
| [👥 Written assignment: Implementation Report](https://chrdrn.github.io/dbd_2025/course-assignments.html#sec-project-implementation) | 30 Pts. | 28.02.2026 | ❓ |

## Kurze Rückfragen

#### Fragen zu euren Erfahrungen bei zu den bisherigen Assignments

-   Wie waren eure Erfahrungen bei der Erstellung des Research Project Sketch?
-   Wie war der Prozess des Peer Reviews (Feedback geben & erhalten)?
-   Wie ist der akutuelle Stand der R-Kenntnisse?

## Heutige Agenda

#### Überblick über den Ablauf des heutigen Tages

```{r}
#| label: table-schedule-block
#| echo: false

block_schedule_json <- '[
    {
        "Slot": "",
        "Zeit": "09:00 - 09:30",
        "Programmpunkt": "[Begrüßung & Koordination](#intro)"
    },
    {
        "Slot": "1",
        "Zeit": "09:30 - 11:00",
        "Programmpunkt": "[Research Sketches im Fokus](#slot1)"
    },
    {
        "Slot": "",
        "Zeit": "11:15 - 11:30",
        "Programmpunkt": "Kurze Pause"
    },
    {
        "Slot": "2",
        "Zeit": "11:30 - 12:45",
        "Programmpunkt": "[Fragebogen im Fokus](#slot2)"
    },
    {
        "Slot": "",
        "Zeit": "12:45 - 13:45",
        "Programmpunkt": "Mittagspause"
    },
    {
        "Slot": "3",
        "Zeit": "13:45 - 15:15",
        "Programmpunkt": "Hands-On: Fragebogen"
    },
    {
        "Slot": "",
        "Zeit": "15:15 - 15:30",
        "Programmpunkt": "Pause"
    },
    {
        "Slot": "4",
        "Zeit": "15:30 - 16:00",
        "Programmpunkt": "Abschluss & Ausblick"
    }
]'

## Load schedule to environment
block_schedule <- fromJSON(block_schedule_json) %>% tibble()
block_schedule %>% 
    gt::gt(id = "block_schedule") %>%
    gt::fmt_markdown(columns = c(Zeit, Programmpunkt)) %>% 
    gtExtras::gt_theme_538() %>% 
    gt::tab_options(
        table.width = gt::pct(90), 
        table.font.size = "20px"
    ) 
    # gtExtras::gt_highlight_rows(
    #     rows = 1,
    #     fill = "#C50F3C", 
    #     alpha = 0.2,
    #     bold_target_only = TRUE,
    #     target_col = Topic       
    # )
```

<!-- TODO Tabelle überarbeiten -->

# Agenda {background-image="img/slide_bg-agenda.png"}

1.  [Begrüßung & Koordination](#intro)
2.  [Organisation & Koordination](#organisation-koordination)
3.  [Die Stärken von DBD](#dbd-strengths)
4.  [Herausforderungen von DBD](#dbd-challenges)
5.  [👥 Group activity: Wie kommen wir an DBD?](group-activity)

# Research Sketches im Fokus {#slot1 background-image="img/slide_bg-section.png"}

Vorstellung, Fragen & Diskussion

## Pitch your project!

#### Gemeinsame Basis schaffen um Synergien zu finden

-   Kurze **Vorstellung** **eurer Forschungsprojekte,** um ...

    -   gemeinsames **Verständnis der verschiedenen Forschungsprojekte** schaffen (z.B. theoretische Definitionen, methodische Operationalisierung & Forschungsdesigns)

    -   **Synergien und Gemeinsamkeiten** zu identifizieren

    -   **Herausforderungen** und **offene Fragen zu diskutieren**

    -   Möglichkeiten zur **Zusammenarbeit und gegenseitigen Unterstützung** zu erkunden

## 💻 And now … you!

#### Arbeitsauftrag (20 Minuten): Erstellt einen Elevator Pitch für euer Projekt

::: callout-caution
#### Arbeitsauftrag

In euren Gruppen ...

-   erstellt einen Kurzpräsentation (max. 4 Folien, 5–8 Minuten), die folgende Fragen beantwortet:
    -   Was untersucht ihr und warum ist das relevant? (1 Folie)
    -   Wie wollt ihr das untersuchen? (1–2 Folien)
    -   Welche Herausforderungen seht ihr und wo braucht ihr Feedback? (1 Folie)
-   Bitte nutzt die bereitgestellte Folienvorlage (Google Slides) auf der nächsten Folie
:::

Für Folien: - Skizziert kurze eure zentrale Forschungsfrage und begründet die Relevanz (1 Folie) - Beschreibt kurz euer Forschungsdesign (Hauptvarialben, Zielpopulation) und zentrale methodische Aspekte (Methode, Desgin) (1–2 Folien) - Identifiziert zentrale Herausforderungen und formuliert 1–3 konkrete Diskussionspunkte, zu denen ihr Feedback möchtet (1 Folie)

## Get started!

#### Bitte nutzt die jeweilige Folienvorlage für die Dokumentation euerer Ergebnisse

<!-- TODO Überarbeiten -->

<!-- TODO: Google Slides Vorlage verlinken -->

<!-- TODO: Timer einfügen -->

<br>

:::::::::: columns
::: {.column width="20%"}
{{< qrcode https://t1p.de/qvgky qr1 width=150 height=150 colorDark='#C50F3C' >}} [Gruppe A](https://t1p.de/qvgky) <!-- Deaktivierungslink: https://t1p.de/del.3umyalzazeptxikag1g6 -->
:::

::: {.column width="5%"}
:::

::: {.column width="20%"}
{{< qrcode https://t1p.de/690up qr2 width=150 height=150 colorDark='#c22786' >}} [Gruppe B](https://t1p.de/690up) <!-- Deaktivierungslink: https://t1p.de/del.46q8cp8lhqkoiv7pyo4n -->
:::

::: {.column width="5%"}
:::

::: {.column width="20%"}
{{< qrcode https://t1p.de/4wpub qr1 width=150 height=150 colorDark='#007de5' >}} [Gruppe C](https://t1p.de/4wpub) <!-- Deaktivierungslink: https://t1p.de/del.g0xurmyju4hz2vrdawy1 -->
:::

::: {.column width="5%"}
:::

::: {.column width="20%"}
{{< qrcode https://t1p.de/ugv4u qr2 width=150 height=150 colorDark='#0094de' >}} [Gruppe D](https://t1p.de/ugv4u) <!-- Deaktivierungslink: https://t1p.de/del.dptlfmqtpeg1a73oajbn -->
:::
::::::::::


```{r}
#| label: countdown-pitch
#| echo: false

countdown(
    minutes = 20,
    warn_when = 300,
    update_every = 30,
    bottom = 0)
```

# Short Break {#break1 background-image="img/slide_bg-break_short.png"}

15 Minuten Pause

```{r}
#| label: countdown-break1
#| echo: false

countdown(
    minutes = 15,
    warn_when = 120,
    update_every = 30,
    bottom = 0)
```


# Fragebogen im Fokus {#slot2 background-image="img/slide_bg-section.png"}

Statusupdate zu den Tools

## Statusupdate

#### Update zu den Herausforderungen der praktischen Umsetzung

-   Datenschutz (DSGVO) als Endgegner
    -   Besondere Herausforderung bei der Nutzung von Bildern durch Berücksichtigung von Persönlichkeitsrechten dritter Personen
    -   Konsequenz: Umfragen im Seminar nur als Pre-Test/Proof of Concept, aber keine koordinierten Umfrage
-   Einsatz von klassischen Umfragesoftware, keine Nutzung von Apps
    -   Apps mit zu eingeschränkten Funktionen oder zu "teuer" (weil eigene Entwicklung/Programmierung notwendig)

## Toolbox statt nur eines Tools?

#### Die zur Verfügung stehenden Tools

-   **Keyingress (kostenpflichtig)**: eine Multichannel-Toolbox zur Erstellung, Durchführung und Auswertung von Befragungen über Online-, Offline-, Telefon- (CATI) und Panel-Kanäle, mit integriertem Reporting-Dashboard, flexiblen Automatisierungs- und Schnittstellenfunktionen 

-   **SoSci Survey (kostenlos für akademische Zwecke):** flexible, DSGVO-konforme Online-Umfragesoftware aus Deutschland, mit der sich anspruchsvolle wissenschaftliche und kommerzielle Befragungen erstellen, durchführen und auswerten lassen.

## SoSci Suvery als Basis

#### Nutzung von SoSci Survey als Grundlage für die Umfrage(n)

-   Bei der Verwendung von SoSci Survey überwiegen die Vorteile, speziell mit Blick auf die potentielle Weiterverwendung für die Masterarbeit:
    -   Einfacher Zugang (kostenlos für akademische Zwecke)
    -   Umfangreiche Dokumentation & Tutorials
    -   Große Community (Austausch & Support)
    -   Integration mit R (Datenexport & -analyse)
-   Aber: Komplizierte ESM-Feldsteuerung (dort ggf. eines der anderen Tools nutzen)

## Sneak Preview

#### Vorstellung des aktuellen Standes der Umfrage

-   DBD-Template für Umfrage, bestehend aus zwei Items

    -   Fotoaufnahme
    -   GPS-Location

-   Link zum Pretest

## 💬 Let's discuss

#### Diskussion des weiteren Vorgehens 

-   Nutzung des SoSci Survey Templates für die Erstellung eigener Kurzfragebögen
-   Gemeinsame Anpassung des Templates an die jeweiligen Forschungsfragen und -designs
-   Erstellung und Testen der Fragebögen in Kleingruppen
-   Vorstellung und Finalisierung in der nächsten Sitzung

# Lunch Break {#break2 background-image="img/slide_bg-break_lunch.png"}

60 Minuten Mittagspause


# Hands-on: Arbeit am Fragebogen {#slot3 background-image="img/slide_bg-section.png"}

Tools & Templates

## 💻 Arbeitsauftrag
#### Arbeitsauftrag (60 Minuten): Erstellt euren Fragebogen

## Feedback
#### Feedback & Diskussion (30 Minuten): Vorstellung eurer Fragebögen


# Time for questions {background-image="img/slide_bg-question.png"}

# Bis zur nächsten Sitzung! {background-image="img/slide_bg-end_session.png"}

## Literatur

::: {#refs}
:::


# Ergänzungen
- Arbeitsauftrag für nächste Sitzung klar definieren
