---
title: "From Pretest to Analysis"
subtitle: "Block 4"
date: 30 01 2026
date-format: "DD.MM.YYYY"
bibliography: references_slides.bib
---

# Begrüßung & Koordination {#intro background-image="img/slide_bg-agenda.png"}

Kurzer Rückblick & Organisatorisches zum Anfang

```{r}
#| label: setup-slide-session
#| echo: false

# Load packages
if (!require("pacman")) install.packages("pacman")
pacman::p_load(
    here, 
    tidyverse,
    gt, gtExtras,
    reticulate,
    countdown
)

# Load schedule
source(here("slides/schedule.R"))
```

```{r}
#| eval: false
#| echo: false

# Run on python setup
reticulate::py_install("requests", pip = TRUE)
```

## Semesterplan

```{r}
#| label: table-schedule-semester
#| echo: false 

schedule %>%
    gt::gt(id = "schedule") %>%
    gt::fmt_markdown(columns = c(Datum, Topic)) %>% 
    gtExtras::gt_theme_538() %>% 
    gt::tab_options(
        table.width = gt::pct(90), 
        table.font.size = "20px"
    ) %>%
    gtExtras::gt_highlight_rows(
        rows = 5,
        fill = "#C50F3C", 
        alpha = 0.2,
        bold_target_only = TRUE,
        target_col = Topic       
    )
```

## Heutige Agenda

#### Überblick über den Ablauf des heutigen Tages

```{r}
#| label: table-schedule-block
#| echo: false

block_schedule_json <- '[
    {
        "Slot": "",
        "Zeit": "09:00 - 09:15",
        "Programmpunkt": "[Begrüßung & Koordination](#intro)"
    },
    {
        "Slot": "",
        "Zeit": "09:15 - 09:30",
        "Programmpunkt": "Kurze Pause"
    },
    {
        "Slot": "1",
        "Zeit": "09:30 - 11:15",
        "Programmpunkt": "[Bewertung der Feldphase](#slot1)"
    },
    {
        "Slot": "",
        "Zeit": "11:15 - 11:30",
        "Programmpunkt": "Kurze Pause"
    },
    {
        "Slot": "2",
        "Zeit": "11:30 - 13:00",
        "Programmpunkt": "[Analyse im Fokus](#slot2)"
    },
    {
        "Slot": "",
        "Zeit": "13:00 - 14:00",
        "Programmpunkt": "Mittagspause"
    },
    {
        "Slot": "3",
        "Zeit": "14:00 - 15:45",
        "Programmpunkt": "[Hands-On: Edit & Plan](#slot3)"
    },
    {
        "Slot": "4",
        "Zeit": "15:45 - 16:00",
        "Programmpunkt": "[Abschluss & Ausblick](#slot4)"
    }
]'

## Load schedule to environment
block_schedule <- fromJSON(block_schedule_json) %>% tibble()
block_schedule %>% 
    gt::gt(id = "block_schedule") %>%
    gt::fmt_markdown(columns = c(Zeit, Programmpunkt)) %>% 
    gtExtras::gt_theme_538() %>% 
    gt::tab_options(
        table.width = gt::pct(90), 
        table.font.size = "20px"
    ) 
    # gtExtras::gt_highlight_rows(
    #     rows = 1,
    #     fill = "#C50F3C", 
    #     alpha = 0.2,
    #     bold_target_only = TRUE,
    #     target_col = Topic       
    # )
```

## 💬 Let's discuss

#### Organisatorische Hinweise

-   **Deadline** für **Implementation Report**: ***28.02.2026*** um 23:59
-   Kurzer **Erfahrungsbericht** aus **Teilnehmenden**-Perspektive
    -   Wie gut ließ sich die Studie **in euren Alltag integrieren**?
    -   Wie empfandet ihr **Länge und Häufigkeit** der Befragungen?
    -   Gab es Momente, die besonders **störend oder belastend** waren?
    -   Was hat euch **überrascht**?

# Short Break {#break1 background-image="img/slide_bg-break_short.png"}

15 Minuten Pause

```{r}
#| label: countdown-break1
#| echo: false

countdown(
    minutes = 15,
    warn_when = 120,
    update_every = 30,
    bottom = 0)
```

# Bewertung der Feldphase {#slot1 background-image="img/slide_bg-section.png"}

Kurze Reflexion der bisherigen Feldphase

## 💻 And now … you!

#### Arbeitsauftrag (20 Minuten): Reflexion der Feldphase

<br>

::: callout-caution
##### Arbeitsauftrag

In euren Gruppen ...

-   erstellt eine **Kurzpräsentation (max. 3 Folien)**, die auf folgende Punkte eingeht:
    -   Was lief gut, was lief nicht so gut? (1 Folie)
    -   Was wollt/würdet ihr beim nächsten Mal anders machen? (1 Folie)
    -   Was ist noch unklar, wozu habt ihr Fragen oder möchtet Feedback? (1 Folie)
:::

::: callout-note
##### Folienvorlage verwenden

-   Bitte nutzt die **bereitgestellte Folienvorlage (Google Slides)** auf der nächsten Folie
:::

## Get started!

#### Bitte nutzt die jeweilige Folienvorlage für die Dokumentation eurer Ergebnisse

<br>

:::::::::: columns
::: {.column width="20%"}
{{< qrcode https://t1p.de/dg3t5 qr1 width=150 height=150 colorDark='#C50F3C' >}} [Gruppe A *('Ansprachformen im Alltag')*](https://t1p.de/dg3t5)
:::

::: {.column width="5%"}
:::

::: {.column width="20%"}
{{< qrcode https://t1p.de/2mbsp qr2 width=150 height=150 colorDark='#c22786' >}} [Gruppe B *('Out-of-home recall')*](https://t1p.de/2mbsp)
:::

::: {.column width="5%"}
:::

::: {.column width="20%"}
{{< qrcode https://t1p.de/a0z30 qr3 width=150 height=150 colorDark='#007de5' >}} [Gruppe C *("Informelle visuelle Kommunikation")*](https://t1p.de/a0z30)
:::

::: {.column width="5%"}
:::

::: {.column width="20%"}
{{< qrcode https://t1p.de/sovur qr4 width=150 height=150 colorDark='#0094de' >}} [Gruppe D *("Sticky Politics")*](https://t1p.de/sovur)
:::
::::::::::

```{r}
#| label: countdown-pitch
#| echo: false

countdown(
    minutes = 20,
    warn_when = 300,
    update_every = 30,
    bottom = 0)
```

# Short Break {#break2 background-image="img/slide_bg-break_short.png"}

15 Minuten Pause

```{r}
#| label: countdown-break2
#| echo: false

countdown(
    minutes = 15,
    warn_when = 120,
    update_every = 30,
    bottom = 0)
```

# Analyse im Fokus {#slot2 background-image="img/slide_bg-section.png"}

Datenquellen jenseits klassischer Fragebögen: **GPS**, **Text (as data)**, **Bilder (as data)**

## The missing link

#### Wie neue Datenquellen die klassischen Surveys ergänzen

-   Projektentwürfe folgen **klassischer Surveyforschung**: Fokus auf **Selbstberichte** und Auswertung von **Skalen**
-   Datenquellen wie **Inhalte, Bilder und Orte** liefern zusätzlichen Kontext [@struminskaya2020; @keusch2021]
-   Herausforderung: Wie lassen sich diese Datenmassen **systematisch auswerten?**
-   Lösung: **(Teil-)automatisierte Analyseverfahren**

## Fokus auf die "Inhalte"

#### Inhaltsanalyse als methodische Brücke

-   Zentrale Methode der **Kommunikationswissenschaft** [@krippendorff2018; @mayring2022]
-   Ziel: **Systematische Analyse** von Kommunikationsinhalten
-   Vorgehen: **manuelle Codierung** mithilfe eines **Codebuchs** mit *Definitionen*, *Kategorien* und *(Anker-)Beispielen*
-   Anwendung auf **Text**, **Bild** und **multimodale Inhalte**

## Von manuell zu automatisiert

#### Zu den Vorteilen bzw. der Notwendigkeit der Automatisierung

-   **Manuelle** Codierung ist **aufwendig** und **schwer skalierbar**
-   **Automatisierung** ermöglicht:
    -   Verarbeitung **größerer** **Datenmengen**
    -   **Schnellere** Analyse
    -   höhere **Reproduzierbarkeit**
-   **Ziel**: **Unterstützung**, nicht Ersatz der "klassischen" Inhaltsanalyse [@grimmer2013; @hase2023]
-   **Best Practice**: automatisierte Schritte **validieren** gegen manuelle Kodierung [@chan2020]

## Text as data

#### Automatisierte Analyse von Textinhalten

-   Grundidee: **Texte** werden als **strukturierte Daten** behandelt [@grimmer2013]
-   Anschlussfähigkeit an inhaltsanalytische Logiken [@krippendorff2018]
-   Typische Verfahren (von einfach zu komplex):
    -   **Keywording & Dictionaries** (z. B. Frame-/Themenlisten) [@grimmer2013]
    -   **Topic Modeling** für thematische Cluster [@blei2003; @maier2018; @chen2023]
    -   **Embeddings** zur Ähnlichkeitsanalyse [@reimers2019; @jurafsky2024]
    -   **LLMs** für Kodierung(-svorschläge) oder Summary [@brown2020]

## Werbeinhalte codieren und mit ESM verknüpfen

#### Inhaltsanalyse im Survey- und ESM-Kontext

-   **Allgemein:**

    -   Ableitung von Themen, Frames oder Tonalitäten
    -   Verknüpfung von exponierten Inhalten mit Einstellungen und Bewertungen

-   **in Bezug auf das Projekt:**

    -   Kodierung von **Werbebotschaften** (z. B. Thema, Frame, Call-to-Action)

    -   Abgleich zwischen **Inhalt der Werbung und situativer Reaktion im ESM**

    -   Frage: Welche **Inhalte triggern Aufmerksamkeit, Emotionen oder Erinnerung**?

## Spezialfall Bildanalyse

Inhalte jenseits von Text

-   Bilder transportieren **Motive, Akteure und mehr Kontext**
-   Aber: Automatisierte Bildanalyse ist **komplexer als Textanalyse**
-   Typische Verfahren
    -   **OCR**: Text aus Bildern extrahieren [@smith2007]
    -   **Bildklassifikation**: Motive, Akteursgruppen
    -   **Objekterkennung:** Personen, Symbole, Settings [@redmon2016]
    -   **Multimodale Ansätze:** Bild- und Textinformationen kombinieren [@radford2021]

## Bildmotive analysieren und Wirkung vergleichen

#### Visuelle Inhalte als relevante Daten

-   **Allgemein:**

    -   Bilder als **eigenständige Bedeutungsträger** (Motive, Akteure, Symbolik)
    -   Untersuchung **visueller Reize** jenseits bewusster Erinnerung

-   **in Bezug auf das Projekt:**

    -   Analyse von **Bildmotiven auf Plakaten** (z. B. Personen, Produkte, Emotionen)

    -   **Verknüpfung** **visueller Merkmale** mit ESM-**Antworten** nach Exposition

    -   **Vergleich** unterschiedlicher **Motivtypen** hinsichtlich **Wirkung**

## Kontext des Kontextes

#### Geo-Daten als analytische Dimension

-   Ort **beeinflusst** Wahrnehmung, Verhalten und Erreichbarkeit
-   GPS-Daten **ergänzen Surveys um räumlichen Kontext** (z. B. durch räumliche Muster/Cluster) [@struminskaya2020; @harari2016]
-   **Verknüpfung** mit Umwelt-, Infrastruktur- und Strukturdaten [@keusch2021]

## Aber was lässt sich auswerten?

#### Analysemöglichkeiten von Geo-Daten

-   **Mobilität**: Wege, Aufenthaltsorte, Routinen
-   **Kontextzuordnung**: Umgebung, Urbanität, Nähe zu Events
-   **Spatial Joins** mit externen Daten:
    -   Points of Interest (POI)

    -   Demografie

    -   Umweltindikatoren

## Geo-Daten machen Werbekontakt situativ messbar

#### Räumlicher Kontext von Befragungssituationen

-   Allgemein:

    -   **Kontextualisierung** von Antworten durch Ort und Bewegung
    -   Identifikation **situationsabhängiger Effekte (**z. B. unterwegs vs. stationär)
    -   Analyse **räumlicher Muster in Befragungsdaten**

-   in Bezug auf das Projekt:

    -   Abschätzung von **Kontaktwahrscheinlichkeiten mit Außenwerbung**

    -   Auslösen von ESM-**Remindern** in **räumlicher Nähe zu Werbeträgern**

    -   **Verknüpfung** von Ort – Werbekontakt – unmittelbarer Reaktion

## Was, Wo und Wie

#### Daten verknüpfen für realitätsnahe (Survey-)Forschung

-   **Inhalt**: Was wird kommuniziert? (Text, Bild, Motive)
-   **Kontext**: Wo und in welcher Situation? (Ort, Bewegung)
-   **Reaktion**: Wie wird unmittelbar reagiert? (ESM, Emotionen, Bewertungen)
-   **Verknüpfung ermöglicht:**
    -   **Validierung** von Selbstberichten

    -   **Kontextualisierung** von Antworten

    -   stärkere **Triangulation** klassischer und automatisierter Verfahren

# Lunch Break {background-image="img/slide_bg-break_lunch.png"}

60 Minuten Mittagspause

# Hands-on: Edit & Plan {#slot3 background-image="img/slide_bg-section.png"}

(Re-)Kalibrierung der Umfrage und (theoretischer) Analysefahrplan

## 💻 Hands-on Zeit!

#### Zwei Arbeitsaufträge (insgesamt 90 Minuten)

::: callout-caution
##### 1. Arbeitsauftrag

Prüft auf Basis des Feedbacks von heute Morgen, ob **noch Anpassungen**

-   am **Fragebogen(design)** notwendig sind?
-   am **Schedule** notwendig sind?
-   an den **Ausfüllhinweisen** notwendig sind?
:::

::: callout-caution
##### 2. Arbeitsauftrag

In euren Gruppen ...

-   **sichtet** das bisherige **Datenmaterial** an & **überlegt** euch mindestens **1 Möglichkeit** des **Linking** für eure Daten(-quellen)
-   formuliert den **Vorschlag** bis zur **nächsten Sitzung** in einer Google-Präsentation **(Vorlagen auf nächster Folie)** aus
:::

## Get started!

#### Bitte nutzt die jeweilige Folienvorlage für die Dokumentation eurer Ergebnisse

<br>

:::::::::: columns
::: {.column width="20%"}
{{< qrcode https://t1p.de/694f8 qr1 width=150 height=150 colorDark='#C50F3C' >}} [Gruppe A *('Ansprachformen im Alltag')*](https://t1p.de/694f8)
:::

::: {.column width="5%"}
:::

::: {.column width="20%"}
{{< qrcode https://t1p.de/siidr qr2 width=150 height=150 colorDark='#c22786' >}} [Gruppe B *('Out-of-home recall')*](https://t1p.de/siidr)
:::

::: {.column width="5%"}
:::

::: {.column width="20%"}
{{< qrcode https://t1p.de/55ala qr3 width=150 height=150 colorDark='#007de5' >}} [Gruppe C *("Informelle visuelle Kommunikation")*](https://t1p.de/55ala)
:::

::: {.column width="5%"}
:::

::: {.column width="20%"}
{{< qrcode https://t1p.de/9v266 qr4 width=150 height=150 colorDark='#0094de' >}} [Gruppe D *("Sticky Politics")*](https://t1p.de/9v266)
:::
::::::::::

## To Dos ...

#### Checkliste für die Arbeitsaufträge

-   Bis zum **Ende der Sitzung**

    -   eventuelle **Anpassungen** an **Schedule oder .env-Variablen** (z.B. Umfragelink) per Mail an [christoph.adrian\@fau.de](mailto:christoph.adrian@fau.de)
    -   eventuelle **Anpassungen** der **Ausfüllhinweise** als **StudOn-Forumspost**

-   Bis zur **nächsten Sitzung**

    -   **Entwurf für einen Analyseplan**, der **Data-Linking** beinhaltet (auf Basis der Quellen aus der [Session Info](/sessions/session-04.html))

    -   mit den **Daten der eigenen Umfrage vertraut** machen

# Time for questions {#slot4 background-image="img/slide_bg-question.png"}

# Bis zur nächsten Sitzung! {background-image="img/slide_bg-end_session.png"}

## Literatur

::: {#refs}
:::