---
title: "Analysis & Evaluation"
subtitle: "Block 5"
date: 2026-02-06
date-format: "DD.MM.YYYY"
bibliography: references_slides.bib
lang: de
---

# Begrüßung & Koordination {#intro background-image="img/slide_bg-agenda.png"}

Organisatorisches zu Beginn

```{r}
#| label: setup-slide-session
#| echo: false

# Load packages
if (!requireNamespace("pacman", quietly = TRUE)) {
    install.packages("pacman", repos = "https://cloud.r-project.org")
}
pacman::p_load(
    here, 
    tidyverse,
    gt, gtExtras,
    jsonlite,
    reticulate,
    countdown
)

# Load schedule
source(here("slides/schedule.R"))
```

```{r}
#| label: setup-python
#| eval: false
#| echo: false

# Run on python setup
reticulate::py_install("requests", pip = TRUE)
```

## Semesterplan

```{r}
#| label: table-schedule-semester
#| echo: false 

schedule %>%
    gt::gt(id = "schedule") %>%
    gt::fmt_markdown(columns = c(Datum, Topic)) %>% 
    gtExtras::gt_theme_538() %>% 
    gt::tab_options(
        table.width = gt::pct(90), 
        table.font.size = "20px"
    ) %>%
    gtExtras::gt_highlight_rows(
        rows = 6,
        fill = "#C50F3C", 
        alpha = 0.2,
        bold_target_only = TRUE,
        target_col = Topic       
    )
```

## Heutige Agenda

#### Überblick über den Ablauf des heutigen Tages

```{r}
#| label: table-schedule-block
#| echo: false

block_schedule_json <- '[
    {
        "Slot": "",
        "Zeit": "09:00 - 09:15",
        "Programmpunkt": "[Begrüßung & Koordination](#intro)"
    },
    {
        "Slot": "",
        "Zeit": "09:15 - 09:30",
        "Programmpunkt": "Kurze Pause"
    },
    {
        "Slot": "1",
        "Zeit": "09:30 - 11:15",
        "Programmpunkt": "[Analyseplan im Fokus](#slot1)"
    },
    {
        "Slot": "",
        "Zeit": "11:15 - 11:30",
        "Programmpunkt": "Kurze Pause"
    },
    {
        "Slot": "2",
        "Zeit": "11:30 - 13:00",
        "Programmpunkt": "[Evaluation](#slot2)"
    },
    {
        "Slot": "",
        "Zeit": "13:00 - 14:00",
        "Programmpunkt": "Mittagspause"
    },
    {
        "Slot": "3",
        "Zeit": "14:00 - 16:00",
        "Programmpunkt": "[Optional: Feedback & Fragen](#slot3)"
    }
]'

## Load schedule to environment
block_schedule <- jsonlite::fromJSON(block_schedule_json) %>% tibble()
block_schedule %>% 
    gt::gt(id = "block_schedule") %>%
    gt::fmt_markdown(columns = c(Zeit, Programmpunkt)) %>% 
    gtExtras::gt_theme_538() %>% 
    gt::tab_options(
        table.width = gt::pct(90), 
        table.font.size = "20px"
    ) 
    # gtExtras::gt_highlight_rows(
    #     rows = 1,
    #     fill = "#C50F3C", 
    #     alpha = 0.2,
    #     bold_target_only = TRUE,
    #     target_col = Topic       
    # )
```

## 💬 Let's discuss

#### Organisatorische Hinweise

-   Kurzer **Erfahrungsbericht** zur Feldphase
    -   **Gesamtfazit**: Wie war es, sowohl bei Teilnahme als auch bei Durchführung?
    -   Wie *bewusst* war eure **Bildauswahl**?
    -   Was **nehmt ihr mit**?

-   **Ethik & Datenschutz**: Viele (potenziell) *unbrauchbare* Bilder?


# Analyseplan im Fokus {#slot1 background-image="img/slide_bg-section.png"}

Kurze Reflexion des letzten Arbeitsauftrags

## 💻 Kurzer Recap

#### Arbeitsauftrag (15 Minuten): Analyseplan im Fokus

<br>

::: callout-caution
##### Arbeitsauftrag

In euren Gruppen ...

-   **überprüft** bzw. **überarbeitet** den Arbeitsauftrag aus der letzten Woche
    -   **sichtet** das bisherige **Datenmaterial** an & **überlegt** euch mindestens **1 Möglichkeit** des **Linking** für eure Daten(-quellen)
    -   formuliert den **Vorschlag** bis zur **nächsten Sitzung** in einer Google-Präsentation **(Vorlagen auf nächster Folie)** aus
-   *optional*: Fügt eine Folie mit **ersten (deskriptiven) Ergebnissen** hinzu (z.B. Anzahl der (validen) Kurzfragebögen, Einschätzung zu GPS-/Bildmaterial etc.)
:::

::: callout-note
##### Folienvorlage verwenden

-   Bitte nutzt die **bereitgestellte Folienvorlage (Google Slides)** auf der nächsten Folie
:::

## Los geht's!

#### Bitte nutzt die jeweilige Folienvorlage für die Dokumentation eurer Ergebnisse

<br>

::::::::::: columns
:::: {.column width="25%"}
::: {style="text-align: center;"}
{{< qrcode https://t1p.de/694f8 qr_a width=140 height=140 colorDark='#C50F3C' >}} [Gruppe A *(Ansprachformen im Alltag)*](https://t1p.de/694f8)
:::
::::

:::: {.column width="25%"}
::: {style="text-align: center;"}
{{< qrcode https://t1p.de/siidr qr_b width=140 height=140 colorDark='#c22786' >}} [Gruppe B *(Out-of-home recall)*](https://t1p.de/siidr)
:::
::::

:::: {.column width="25%"}
::: {style="text-align: center;"}
{{< qrcode https://t1p.de/55ala qr_c width=140 height=140 colorDark='#007de5' >}} [Gruppe C *(Informelle visuelle Kommunikation)*](https://t1p.de/55ala)
:::
::::

:::: {.column width="25%"}
::: {style="text-align: center;"}
{{< qrcode https://t1p.de/9v266 qr_d width=140 height=140 colorDark='#0094de' >}} [Gruppe D *(Sticky Politics)*](https://t1p.de/9v266)
:::
::::
:::::::::::

```{r}
#| label: countdown-pitch
#| echo: false

countdown(
    minutes = 15,
    warn_when = 300,
    update_every = 30,
    bottom = 0)
```

# Kurze Pause {#break2 background-image="img/slide_bg-break_short.png"}

15 Minuten Pause

```{r}
#| label: countdown-break2
#| echo: false

countdown(
    minutes = 15,
    warn_when = 120,
    update_every = 30,
    bottom = 0)
```

# Evaluation {#slot2 background-image="img/slide_bg-evaluation.png"}

Euer Feedback zum Seminar

## Was kann ich mitnehmen und verbessern?

#### Arbeitsauftrag (5–10 Minuten): Offene Seminarevaluation

::::::::: columns
::::: {.column width="60%"}
::: callout-caution
##### Mini-Arbeitsauftrag

-   2 Minuten **still**: Notiert euch Stichpunkte (für euch)
-   Danach offene Runde: **teilt**, was euch wichtig ist (positiv & kritisch)
-   Wenn euch etwas nicht angenehm ist (oder euch später noch etwas einfällt): sagt es gern **anonym mit Hilfe eines Google Forms** (siehe QR-Code)
:::

::: callout-note
##### Hintergrund

Euer Feedback hilft,

-   das Seminar (Inhalt, Aufbau, Organisation) **für zukünftige Durchgänge** zu verbessern und

-   den Ablauf und meinen Input besser einordnen zu können.
:::
:::::

::: {.column width="5%"}
:::

:::: {.column width="35%"}
::: {style="text-align: center;"}
<br> {{< qrcode https://forms.gle/b5fQkq8UrT5ikuAV6 qr_feedback width=200 height=200 colorDark='#c22786' >}} [Google Forms](https://forms.gle/b5fQkq8UrT5ikuAV6)



```{r}
#| label: countdown-feedback
#| echo: false

countdown(
    minutes = 10,
    warn_when = 60,
    update_every = 30,
    bottom = 0)
```
:::
::::
:::::::::

## Damit wir schnell zu konkreten Punkten kommen

#### Feedback-Format: Start · Stop · Continue

-   **Start:** Was sollten beim nächsten Mal *neu* gemacht werden?

-   **Stop:** Was war *nicht hilfreich* oder hat unnötig Zeit gekostet?

-   **Continue:** Was soll unbedingt *so bleiben*?

## Was hat euch geholfen (und was nicht)?

#### Leitfragen: Inhalte & Methoden

-   Welche **Sitzungen/Inputs** waren am hilfreichsten – warum?

-   War der Mix aus **Theorie ↔ Praxis** passend?

-   Wie hilfreich waren **R/Python-Demos**, Templates und Materialien?

-   Gab es Themen, die ihr euch **früher/mehr** gewünscht hättet (z.B. Analyse, Visualisierung, Linking)?

## Wie gut hat der Ablauf für euch funktioniert?

#### Leitfragen: Organisation & Betreuung

-   **Tempo** der Blocktermine: zu schnell/zu langsam/okay?

-   **Prüfungsleistungen** (Umfang, Deadlines, Transparenz): passend?

-   **Gruppenarbeit**: Rollen, Koordination, Unterstützung – was lief gut/schlecht?

-   Wie hilfreich waren **Feedback** (Peer Review, Sprechstunden, Rückfragen im Plenum)?

## Was sollte beim nächsten Mal berücksichtigt werden?

#### Leitfragen: Forschungsprozess & Feldphase

-   Was waren die größten **Hürden** bei Planung, Pretest und Datenerhebung?

-   Wo brauchtet ihr mehr **Orientierung** (z.B. Ethik/Datenschutz, Sampling, Datensicherung, Dokumentation)?

-   Was würdet ihr beim nächsten Mal **anders priorisieren**?

# Gibt es weitere Anmerkungen & Kommentare? {#slot2_2 background-image="img/slide_bg-participation.png"}


# Auf der Zielgeraden {#slot2_3 background-image="img/slide_bg-group_activity.png"}

Die letzten Schritte zum Abschluss des Seminars

## Fast geschafft!

#### Überblick über eure bisherigen Assignments

```{r}
#| label: table-assignments
#| echo: false

assignments_json <- '[
    {
        "Assignment":"👥 Written assignment: Research Project Sketch",
        "Punkte":"30 Pts.",
        "Deadline":"18.12.2025",
        "Status":"✅",
        "Link":"https://chrdrn.github.io/dbd_2025/course-assignments.html#sec-project-sketch"
    },
    {
        "Assignment":"👤 Peer Review: Research Project Sketch",
        "Punkte":"20 Pts.",
        "Deadline":"05.01.2026",
        "Status":"✅",
        "Link":"https://chrdrn.github.io/dbd_2025/course-assignments.html#sec-peer-review"
    },
    {
        "Assignment":"👤 Participation: Pre-Test",
        "Punkte":"20 Pts.",
        "Deadline":"01.2026",
        "Status":"✅",
        "Link":"https://chrdrn.github.io/dbd_2025/course-assignments.html#sec-participation"
    },
    {
        "Assignment":"👥 Written assignment: Implementation Report",
        "Punkte":"30 Pts.",
        "Deadline":"28.02.2026",
        "Status":"🏗️",
        "Link":"https://chrdrn.github.io/dbd_2025/course-assignments.html#sec-project-implementation"
    }
]'

assignments <- jsonlite::fromJSON(assignments_json) %>% tibble::as_tibble()

assignments %>% 
    dplyr::mutate(
        Assignment = paste0("[", Assignment, "](", Link, ")")
    ) %>% 
    dplyr::select(-Link) %>% 
    gt::gt(id = "assignments") %>% 
    gt::fmt_markdown(columns = Assignment) %>% 
    gtExtras::gt_theme_538() %>% 
    gt::tab_options(table.width = gt::pct(90), table.font.size = "20px")
```


## Reflexion der Ergebnisse

#### Informationen zum [Implementation Report (Gruppenleistung - 30 Pkt.)](https://chrdrn.github.io/dbd_2025/course-assignments.html#sec-project-implementation)

-   **Arbeitsauftrag**:
    -   Beschreibung, Interpretation und kritische Reflexion der Vorgehensweise und/oder der ersten Ergebnisse (1.000–1.500 Wörter pro Gruppe)
    -   Fokus liegt auf der praktischen Umsetzung des Forschungsprojekts und den Erfahrungen aus der Pretest-Phase - keine neue Theoriearbeit

-   **Abgabefrist:** **28.02.2026, 23:59 Uhr** als (gerendertes) PDF an [christoph.adrian@fau.de](mailto:christoph.adrian@fau.de)
    -   ggf. inklusive Auswertung (Syntax, Codierungen etc.)
    -   ggf. inklusive (Roh-)Daten(-verweis)
    -   Wichtig: (externe) Datensätze mitschicken, bei Fotos genügt Dateiname als "Verweis"

## Should I stay or should I go?

#### Informationen zum letzten Slot & Zeit bis zur Abgabe

-   Der letzte Slot ist freiwillig und dient für (gruppen-)individuelle Nachfragen
    -   Gibt es noch Unklarheiten zur euer Analysestrategie?
    -   Habt ihr konkrete Fragen zur Umsetzung euer Analyse?

-   Bei organisatorischen Fragen (bis zur Abgabe): Bitte stellt sie im StudOn-Forum!


# Vielen Dank für eure Teilnahme! {background-image="img/slide_bg-end_semester.png"}


# Feedback & Fragen {#slot3 background-image="img/slide_bg-question.png"}
