---
title: "Create data: GPS"
subtitle: "Advertising spots in Nürnberg based on OSM"
format: html
---

::: callout-note
## Information

-   Diese Datei zeigt, wie OpenStreetMap-Daten (OSM) für Werbeträger in Nürnberg abgerufen, vereinheitlicht und als CSV gespeichert werden.
-   Die Datenquelle ist die Overpass-API (OSM), die über das Paket `osmdata` angesprochen wird.
-   Die Überarbeitung umfasst:
    -   Vereinheitlichung verschiedener Geometrietypen (Punkt, Linie, Polygon) auf einen gemeinsamen Punkt (Koordinaten)
    -   Entfernen doppelter OSM-Objekte und eine einfache Bereinigung fehlender Namen.
:::

## Setup

```{r}
#| label: setup-session
library(osmdata)
library(sf)
library(dplyr)
library(readr)
library(here)
library(tidyverse)
```

## OSM API Call

::: callout-note
## Hintergrund: OpenStreetMap
- OpenStreetMap (OSM) ist eine frei zugängliche, kollaborativ gepflegte Weltkarte,   ähnlich zu Wikipedia für Geodaten.
- Die Plattform stellt verschiedene Geometrietypen bereit (Punkte, Linien,   Flächen) und speichert Attribute (Tags) wie `amenity`, `shop` oder
  `advertising`.
- Die Daten sind offen lizenziert (ODbL) und können für Analysen, Karten oder
  Forschung genutzt werden.
- Eingepflegt werden die Daten durch eine weltweite Community, z.B. über
  Vor-Ort-Erhebungen, GPS-Tracks, Luft- und Satellitenbilder sowie
  öffentlich verfügbare Datensätze mit kompatibler Lizenz.
- Datenabdeckung und Detailgrad unterscheiden sich je nach Region.
- Mit Hilfe der Overpass-API können gezielte Suchanfragen an die OSM-Daten gestellt werden (z.B. „alle Objekte mit advertising=* in Nürnberg“). 
:::

::: callout-note
## Hintergrund: `osmdata`
- `osmdata` übernimmt diese Overpass-API Abfragen in R: Es formuliert die Overpass-Query, sendet sie an die API und gibt die Antworten als `sf`-Objekte zurück.
- Statt eine Karte „als Bild“ zu laden, holt `osmdata` die Daten als Tabellen. Jede Zeile steht für ein Objekt (z.B. ein Werbeträger) und hat Koordinaten
  plus zusätzliche Merkmale (Tags).
- Geodaten haben unterschiedliche Formen: Punkt (ein Standort), Linie (z.B. Straße) oder Fläche (z.B. Gebäude). `osmdata` liefert diese Formen als `sf`-Objekte, damit sie in R wie normale Datensätze bearbeitet, gefiltert und visualisiert werden können.
- Ein `sf`-Objekt („simple features“) ist ein spezieller Datensatz in R, der Tabellen-Spalten mit einer Geometrie-Spalte kombiniert. So bleiben räumliche
  Lage (Punkt/Linie/Fläche) und Attribute zusammen und können mit vielen Geodaten-Funktionen verarbeitet werden.
:::

```{r}
#| label: data-osm-api_call

# 1) Räumliche Ausdehnung bestimmen: Bounding Box für Nürnberg
#    (einsteigerfreundlich, da nur Ortsname nötig ist)
bb <- getbb("Nürnberg, Germany")

# 2) Overpass-Abfrage: alle OSM-Objekte mit Tag advertising=*
#    (OSM-Schlüssel "advertising" umfasst z.B. billboard, column, etc.)
q <- opq(bbox = bb) %>%
  add_osm_feature(key = "advertising")

# 3) Abfrage ausführen und als sf-Objekte (Punkte/Linien/Polygone) laden
dat <- osmdata_sf(q)

# 4) Punkte: direkt nutzbar, Koordinaten extrahieren
pts <- dat$osm_points %>%
  st_transform(4326) %>%
  mutate(
    lon = st_coordinates(.)[,1],
    lat = st_coordinates(.)[,2],
    geom_source = "point"
  ) %>%
  st_drop_geometry()

# 5) Polygone: Flächen werden auf ihre Zentroiden reduziert
#    (damit alle Geometrien später einheitlich als Punkt vorliegen)
polys_cent <- dat$osm_polygons %>%
  st_transform(4326) %>%
  st_centroid() %>%
  mutate(
    lon = st_coordinates(.)[,1],
    lat = st_coordinates(.)[,2],
    geom_source = "polygon_centroid"
  ) %>%
  st_drop_geometry()

# 6) Linien: selten, aber möglich -> ebenfalls auf Zentroiden reduzieren
lines_cent <- dat$osm_lines %>%
  st_transform(4326) %>%
  st_centroid() %>%
  mutate(
    lon = st_coordinates(.)[,1],
    lat = st_coordinates(.)[,2],
    geom_source = "line_centroid"
  ) %>%
  st_drop_geometry()

# 7) Zusammenführen, Duplikate entfernen und Variablen vereinheitlichen
advertising_nb <- bind_rows(pts, polys_cent, lines_cent) %>%
  distinct(osm_id, .keep_all = TRUE) %>%
  transmute(
    osm_id,
    # Fehlende Namen werden für konsistente Auswertung ersetzt
    name = if_else(is.na(name) | name == "", "(ohne Name)", name),
    # advertising enthält die OSM-Klassifikation (z.B. billboard, column)
    advertising = advertising,
    lat, lon,
    geom_source
  )
```


```{r}
#| label: data-osm-preview

advertising_nb %>% glimpse()
```


```{r}
#| label: data-gps-export

# 8) Ergebnis als CSV speichern (lokale Datei im Projektverzeichnis)
write_csv(advertising_nb,
  here("data/gps-advertings_in_nbg.csv")
)
```
