---
title: "Analyse: GPS"
subtitle: "Werbeträger in Nürnberg – Visualisierung mit leaflet"
format: html
---

::: callout-note
## Zusammenfassung

-   Diese Datei lädt die vorbereiteten GPS-Daten der Werbeträger in Nürnberg und visualisiert sie interaktiv.
-   Im Fokus steht eine einfache Kategorienbildung, damit die Karte übersichtlich bleibt.
-   Die Karte wird mit dem Paket `leaflet` erstellt, inklusive Farbskala und Popups.
:::

## Setup
```{r}
#| label: setup-session
library(sf)
library(dplyr)
library(readr)
library(here)
library(leaflet)
library(dbscan)
library(leaflet.extras)
```

::: callout-note
## Hintergrund: `leaflet`

- `leaflet` ist ein R-Interface zur JavaScript-Bibliothek Leaflet und ermöglicht interaktive Webkarten.
- Die Karten bestehen aus Kacheln (Tiles) als Hintergrund, auf die Marker oder Punkte gelegt werden.
- In R wird die Karte über eine „Pipeline“ aufgebaut: erst Grundkarte, dann Ebenen wie Marker, Legenden und Popups.
- Der Vorteil: Karten sind zoom- und verschiebbar, und lassen sich direkt im HTML-Output erkunden.
:::

## Import data

```{r}
#| label: data-gps-import
df <- read_csv(
    here("data/gps-advertings_in_nbg.csv")
)
```

## Create map
```{r}
#| label: map-gps-leaflet

# 1) Daten in ein sf-Objekt überführen (Punktgeometrie aus lon/lat)
adv_sf <- st_as_sf(df, coords = c("lon", "lat"), crs = 4326, remove = FALSE) %>%
  # fehlende/leer Kategorien konsistent füllen
  mutate(advertising = if_else(is.na(advertising) | advertising == "", "unknown", advertising))

# 2) (Optional) seltene Kategorien zusammenfassen, damit die Karte nicht überfrachtet
top_types <- adv_sf %>% count(advertising, sort = TRUE) %>% slice_head(n = 8) %>% pull(advertising)
adv_sf <- adv_sf %>%
  # alle anderen Kategorien auf "other" bündeln
  mutate(advertising2 = if_else(advertising %in% top_types, advertising, "other"))

# 3) Farbpalette: Set2 erlaubt max. 8 Farben -> Palette dynamisch erweitern
n_cats <- length(unique(adv_sf$advertising2))
pal_cols <- colorRampPalette(RColorBrewer::brewer.pal(8, "Set2"))(n_cats)
pal <- colorFactor(pal_cols, domain = adv_sf$advertising2)

# 4) Karte aufbauen: Tiles -> Marker -> Legende
leaflet(adv_sf) %>%
  # Hintergrundkarte (hell, gut für Punkte)
  addProviderTiles("CartoDB.Positron") %>%
  # Punktmarker je Standort
  addCircleMarkers(
    lng = ~lon, lat = ~lat,
    radius = 5,
    color = ~pal(advertising2),
    stroke = FALSE, fillOpacity = 0.8,
    # Popup zeigt Originalkategorie + Name
    popup = ~paste0("<b>", advertising, "</b><br>", name)
  ) %>%
  # Legende erklärt die Farben
  addLegend("bottomright", pal = pal, values = ~advertising2, title = "advertising")
```

## Clusteranalyse (DBSCAN)

```{r}
#| label: map-gps-dbscan

# 1) Koordinaten in metrisches CRS transformieren (für Distanz in Metern)
adv_sf_m <- st_transform(adv_sf, 3857)
coords_m <- st_coordinates(adv_sf_m)

# 2) DBSCAN: eps = Radius in Metern, minPts = Mindestpunkte pro Cluster
db <- dbscan(coords_m, eps = 150, minPts = 6)

# 3) Clusterlabels an die Daten hängen (0 = "noise")
adv_sf <- adv_sf %>%
  mutate(cluster = if_else(db$cluster == 0L, "noise", paste0("C", db$cluster)))

# 4) Karte: Clusterfarben + Legende
pal_cl <- colorFactor("Set3", domain = adv_sf$cluster)

leaflet(adv_sf) %>%
  addProviderTiles("CartoDB.Positron") %>%
  addCircleMarkers(
    lng = ~lon, lat = ~lat,
    radius = 5,
    color = ~pal_cl(cluster),
    stroke = FALSE, fillOpacity = 0.8,
    popup = ~paste0("<b>Cluster:</b> ", cluster, "<br>", name)
  ) %>%
  addLegend("bottomright", pal = pal_cl, values = ~cluster, title = "DBSCAN-Cluster")
```

## Dichteanalyse (Heatmap)

```{r}
#| label: map-gps-heatmap
# Heatmap: Dichteflächen statt Einzelpunkte
leaflet(adv_sf) %>%
  addProviderTiles("CartoDB.Positron") %>%
  addHeatmap(
    lng = ~lon, lat = ~lat,
    blur = 20, radius = 12, max = 0.8
  )
```

## Vergleich nach Kategorien

```{r}
#| label: map-gps-by-category
# Pro Kategorie eine eigene Karte (Top-Kategorien + other)
cats <- sort(unique(adv_sf$advertising2))

for (cat in cats) {
  cat_sf <- adv_sf %>% filter(advertising2 == cat)
  print(
    leaflet(cat_sf) %>%
      addProviderTiles("CartoDB.Positron") %>%
      addCircleMarkers(
        lng = ~lon, lat = ~lat,
        radius = 5, color = "#2c7fb8",
        stroke = FALSE, fillOpacity = 0.8,
        popup = ~paste0("<b>", advertising, "</b><br>", name)
      ) %>%
      addLegend("bottomright", colors = "#2c7fb8", labels = cat, title = "Kategorie")
  )
}
```

## Nearest-Neighbor-Distanz

```{r}
#| label: nn-distance
# Distanz in Metern berechnen (metrisches CRS)
adv_sf_m <- st_transform(adv_sf, 3857)

# Nächster Nachbar für jeden Punkt
nn_idx <- st_nearest_feature(adv_sf_m)
nn_dist <- st_distance(adv_sf_m, adv_sf_m[nn_idx, ], by_element = TRUE)

# Ergebnis als numerische Meterwerte
adv_sf_m$nn_dist_m <- as.numeric(nn_dist)

# Durchschnittliche NN-Distanz je Kategorie
nn_summary <- adv_sf_m %>%
  st_drop_geometry() %>%
  group_by(advertising2) %>%
  summarize(
    n = n(),
    nn_mean_m = mean(nn_dist_m, na.rm = TRUE),
    nn_median_m = median(nn_dist_m, na.rm = TRUE)
  ) %>%
  arrange(nn_mean_m)

nn_summary
```
